【裁判字號】    99,上訴,1571
【裁判日期】    990924
【裁判案由】    偽造文書
【裁判全文】
臺灣高等法院高雄分院刑事判決        99年度上訴字第1571號
    上  訴  人
    即  被  告  甲○○
上列上訴人因偽造文書案件，不服臺灣高雄地方法院99年度訴字
第379 號中華民國99年7 月30日第一審判決（起訴案號：臺灣高
雄地方法院檢察署98年度偵字第27489 號），提起上訴，本院判
決如下：
    主  文
上訴駁回。
    理  由
一、按不服地方法院之第一審判決而上訴者，應向管轄第二審之
    高等法院為之。上訴書狀應敘述具體理由。第二審法院認為
    上訴書狀未敘述理由，應以判決駁回之，刑事訴訟法第361
    條第1 項、第2 項、第367 條前段分別定有明文。而所謂具
    體理由，必係依據卷內既有訴訟資料或提出新事證，指摘或
    表明第一審判決有何採證認事、用法或量刑等足以影響判決
    本旨之不當或違法，而構成應予撤銷之具體事由，始克當之
    （例如：依憑證據法則具體指出所採證據何以不具證據能力
    ，或依憑卷證資料，明確指出所為證據證明力之判斷如何違
    背經驗、論理法則）；倘僅泛言原判決認定事實錯誤、違背
    法令、量刑失之過重或輕縱，而未依上揭意旨指出具體事由
    ，或形式上雖已指出具體事由，然該事由縱使屬實，亦不足
    以認為原判決有何不當或違法者（例如：對不具有調查必要
    性之證據，法院未依聲請調查亦未說明理由，或援用證據不
    當，但除去該證據仍應為同一事實之認定），皆難謂係具體
    理由，俾與第二審上訴制度旨在請求第二審法院撤銷、變更
    第一審不當或違法之判決，以實現個案救濟之立法目的相契
    合，此有最高法院97年台上字第892 號判決意旨可參照。
二、經查：被告甲○○上訴意旨，以本件於原審宣判時，鈞院告
    知上訴人判處有期徒刑3 月緩刑2 年，但收到判決，發現與
    庭上判決內容不一致，係判處有期徒刑4 月，如易科罰金以
    新台幣1000元折算1 日，則上訴人需繳12萬元之罰金，實有
    困難，為此請求庭上准予緩刑，給上訴人改過自新之機會等
    為由，指摘原判決不當云云。然查：被告甲○○自警詢、偵
    查及原審中均坦承有行使偽造私文書等事實，核與共犯陳協
    盛供述之情節相符，並與證人蔡文欽、童力前、郭素蕙於偵
    訊中所證相符，復有李貞惠華南商業銀行北新分行帳號：00
    0000000000號交易往來明細表、童金湯帳戶交易往來明細資
    料、貨物進口估價單、匯款單、遠東貿易服務中心駐香港辦
    事處96年11月5 日港經發字第09600715320 號函及其附件、
    財政部關稅總局驗估處97年3 月3 日總驗一一字第09710004
    78號函、緝私報告書、高雄關稅局處分書及財政部高雄關稅
    局97年10月31日高普興字第0971019722號函所附進口報單（
    編號：BE/96/WG15/1451 號）、裝箱單、商業發票及委任書
    影本等在卷可憑，足徵被告自白確與事實相符，堪予採信，
    參以原審係以簡式審判程序進行，原審因而據以論罪科刑，
    並無不合。被告係累犯，與緩刑之要件不符，且原審亦無告
    知「判處有期徒刑3 月，緩刑2 年」之宣判筆錄，又參閱原
    審審理筆錄，檢察官於對被告科刑之範圍表示意見時，曾陳
    述「被告甲○○受僱於人，奉命行事，但有累犯之適用，建
    請量刑4 月，並予緩刑2 年。」（見原審卷第54頁），然此
    僅為檢察官對被告科刑其個人意見之陳述，不等同於法院之
    判決，何況被告甲○○既係累犯，如原審為緩刑之宣告，則
    係違法之判決，亦為法所不容。是被告上訴，卻未依卷內既
    有訴訟資料或提出新事證，指摘或表明原審判決有何用法或
    量刑等足以影響判決本旨之不當或違法，揆諸上開說明，自
    非屬得上訴第二審之具體事由。
三、綜上所述，本件揆諸上開法條規定及最高法院判決意旨，被
    告之上訴，難認合法，應予駁回。爰不經言詞辯論，依刑事
    訴訟法第367 條前段、第372 條規定，判決如主文。
中    華    民    國    99    年    9     月    24    日
                  刑事第二庭    審判長法  官  林正雄
                                      法  官  邱明弘
                                      法  官  黃壽燕
以上正本證明與原本無異。
如不服本判決應於收受本判決後10日內向本院提出上訴書狀，其
未敘述上訴理由者，並得於提起上訴後10日內向本院補提理由書
狀（均須按他造當事人之人數附繕本）「切勿逕送上級法院」。
中    華    民    國    99    年    9     月    24    日
                                      書記官  戴志穎

司法院資訊處製作；財團法人民間司法改革基金會備份。
